臺灣臺北地方法院民事裁定　　　　　　 94年度小上字第128號
　　上 訴 人　甲○○
　　被上訴人　邱仁鴻即郁華精品商行
上列當事人間侵權行為損害賠償事件，上訴人對於中華民國94年
7 月28日本院臺北簡易庭94年度北小字第956 號第一審小額民事
判決提起上訴，本院裁定如下：
    主   文
上訴駁回。
第二審訴訟費用新台幣壹仟伍佰元由上訴人負擔。
    理   由
一、按對於小額程序之第一審裁判之上訴，非以其違背法令為理
    由，不得為之；又提起上訴，上訴狀內應記載上訴理由，表
    明原判決所違背之法令及其具體內容，暨依訴訟資料合於該
    違背法令之具體事實，民事訴訟法第436條之24第2項、第43
    6條之25分別定有明文。且所謂違背法令，依同法第436條之
    32第2項準用第468條、及第469條第1款至第5 款規定，即依
    同法第468 條規定，判決不適用法規或適用不當者，為違背
    法令；依同法第469 條規定，判決有該條所列第1款至第5款
    情形之一者，為當然違背法令。是當事人提起上訴，如以同
    法第469條所列第1至5 款為理由時，其上訴狀或理由書應表
    明該判決有合於各該條款規定情形之具體內容，及係依何訴
    訟資料合於該違背法令之具體事實。如依同法第468 條規定
    ，以原判決有不適用法規或適用法規不當為理由時，其上訴
    狀或理由書應表明該判決所違背之法令條項，或有關判例、
    解釋字號，或成文法以外之習慣或法理等及其具體內容，暨
    係依何訴訟資料合於該違背法令之具體事實。上訴狀或理由
    書如未依上述方式表明，或其所表明者顯與上開法條規定不
    合時，即難認為已合法表明上訴理由，其上訴自非合法，最
    高法院71年台上字第314號著有判例可資參照。
二、本件上訴意旨略以：伊駕駛車號2R-706號營業小客車，行經
    台北市○○○路與信義路4 段交叉口，停在多輛左轉車後方
    ，等待直行車通行後，伊依序迴轉，適未減速並未注意車前
    狀況之被上訴人駕駛車號5A-1912 號自小客車高速駛來，造
    成兩車碰撞，可見本件車禍並非全係伊過失致，而伊車輛右
    前側僅輕微擦碰被上訴人右前輪，除此之外，被上訴人車身
    並無其他損壞，希望查明真象等語。
三、經查，本件上訴人對於小額程序之第一審判決提起上訴，惟
    核其上訴理由狀所載內容，係就原審法官取捨證據、認定事
    實之職權行使，指摘其為不當，而未具體說明其有何不適用
    法規或適用法規不當之情形，並揭示該法規之條項或其內容
    ，及合於民事訴訟法第469 條所列各款之事實，自難認對該
    判決之如何違背法令已有具體之指摘，揆諸前揭說明，應認
    其上訴為不合法，應予駁回。
四、上訴人應負擔之第二審訴訟費用額確定為新台幣1,500元。
五、據上論結，本件上訴為不合法。爰依民事訴訟法第436 條之
    32第1 項、第2 項、第444 條第1 項前段、第436 條之19第
    1 項、第95條、第78條，裁定如主文。
中　　華　　民　　國　　94　　年　　10　　月　　18　　日
                        民事第一庭審判長法官  詹文馨
                                        法官  張明暉
                                        法官  傅中樂
以上正本係照原本作成。
本裁定不得抗告。
中　　華　　民　　國　　94　　年　　10　　月　　18　　日
                                      書記官  葉志昭
